de: Form des Kanals: Flach; Rund; Sonstiges
sk-SK: Tvar potrubia: Plochý; Okrúhly; Iné
zh-CN: 风管形状: 扁平的; 圆头; 其他
pt-PT: Forma de conduta: Plano; Redondo; Outro
vi: Hình dạng ống dẫn: Phẳng; Mũi giày tròn; Khác
th: รูปร่างท่อ: ราบ; ทรงกลม; อื่นๆ
ru: Форма воздуховодов: Плоский; Круглый; Другой
el: Σχήμα αγωγού: Επίπεδη; Στρογγυλό; Άλλο
nb: Kanalform: Flat; Rund; Annet
sl-SI: Oblika zračnega kanala: Ravno; Okrogla; Drugo
tr: Kanal şekli: Düz; Yuvarlak; Diğer
cs: Tvar potrubí: Plochý; Oválná; Jiné
fr: Forme du conduit: Plate; Rond; Autre
ja: ダクトの形状: フラット; ラウンド; その他
es: Forma del conducto: Puro; Redondo; Otros
sv: Kanalform: Platt; Rund; Övrigt
zh-TW: 導管形狀: 平坦; 圓頭; 其他
hr-HR: Oblik ventilacijske cijevi: Ravni; Okrugli; Ostalo
da: Kanalform: Flad; Rund; Andet
fi: Kanavan muoto: Tasainen; Pyöreä; Muu
pl: Kształt kanału: Płaski; Runda; Inne
ko: 덕트 모양: 플랫; 라운드; 기타
en: Duct shape: Flat; Round; Other
pt-BR: Formato do duto: Plana; Redondo; Outro
bg-BG: Форма на канала: Плосък; Кръгъл; Други
lt-LT: Ortakio forma: Plokščias; Apvalus; Kita
ro-RO: Formă conductă: Plat; Rotund; Altele
hu: Légcsatorna formája: Lapos; Kerek; Egyéb
nl: Vorm leiding: Vlak; Rond; Andere
it: Forma del condotto: Piatto; Rotondo; Altro